【裁判字號】    94,訴,2481
【裁判日期】    950815
【裁判案由】    毒品危害防制條例
【裁判全文】
臺灣桃園地方法院刑事判決              94年度訴字第2481號
公  訴  人  台灣桃園地方法院檢察署檢察官
被      告  甲○○
                    （另案
指定辯護人  本院公設辯護人乙○○
上列被告因毒品危害防制條例案件，經檢察官提起公訴（94年度
毒偵字第5480號、第5873號）及移送併辦（95毒偵字第882 號、
第2469號、第3217號、第3375號），並更正犯罪事實，被告自白
犯罪，經本院合議庭裁定認由受命法官獨任進行簡式審判程序，
檢察官聲請改依協商程序而為判決，本院判決如下：
    主      文
甲○○連續施用第一級毒品，累犯，處有期徒刑拾月。扣案之第
一級毒品海洛因伍包（其中貳包合計淨重零點貳公克，空包裝
重零點肆肆公克；壹包淨重零點貳玖公克，空包裝重零點貳貳公
克；壹包淨重零點零玖公克，空包裝重零點貳零公克；壹包淨重
零點壹零公克，空包裝重零點壹玖公克），均沒收銷燬之；吸管
壹支及注射針筒肆支均沒收。又連續施用第二級毒品，累犯，處
有期徒刑陸月。扣案之第二級毒品甲基安非他命壹包（淨重零點
壹壹貳伍克，驗餘淨重零點零捌肆肆克及分裝袋），沒收銷燬之
。應執行有期徒刑壹年月。扣案之第一級毒品海洛因伍包（其
中貳包合計淨重零點貳公克，空包裝重零點肆肆公克；壹包淨
重零點貳玖公克，空包裝重零點貳貳公克；壹包淨重零點零玖公
克，空包裝重零點貳零公克；壹包淨重零點壹零公克，空包裝重
零點壹玖公克）及第二級毒品甲基安非他命壹包（淨重零點壹壹
貳伍克，驗餘淨重零點零捌肆肆克及分裝袋），均沒收銷燬之；
吸管壹支及注射針筒肆支均沒收。
    事實及理由
一、甲○○曾於民國85年間因違反麻醉藥品管理條例案件，經本
    院以85年度訴字第1491號判處有期徒刑1 年，於88年1 月13
    日假釋出監，88年1 月16日假釋期滿未經撤銷假釋，未執行
    之刑，視為執行完畢，以已執行論；於87年間又因違反麻醉
    藥品管理條例案件，經檢察官提起公訴，嗣於毒品危害防制
    條例公布施行後，經本院裁定送觀察、勒戒後，經認無繼續
    施用毒品傾向，本院以87年度易字第795 號為免刑判決確定
    ；復於90年間再因施用毒品案件，經本院以90年度毒聲字第
    140 號裁定送觀察、勒戒後，於90年6 月1 日入觀察勒戒處
    所施以觀察勒戒，認有繼續施用毒品傾向，經本院裁定送強
    制戒治，於90年7 月9 日入戒治處所施以強制戒治，於90年
    12月12日停止強制戒治出所並交付保護管束，於91年6 月25
    日保護管束期滿，後經撤銷保護管束，於91年10月14日入所
    執行強制戒治，於92年4 月17日執行完畢，並由臺灣桃園地
    方法院檢察署檢察官提起公訴，經本院以90年度訴字第1309
    號判處有期徒刑8 月確定；又因施用毒品案件，經本院以90
    年度毒聲字第2814號裁定送強制戒治，於91年10月14日入所
    執行強制戒治，於92年4 月17日執行完畢，並經本院以91年
    度易字第1896號判處有期徒刑7 月，上開二罪於92年4 月18
    日入監執行，於93年6 月27日執行期滿（構成累犯）；復因
    竊盜案件，經本院以94年度壢簡字第1564號判處拘役30日確
    定。詎猶不知悛悔，於前開強制戒治執行完畢釋放後5 年內
    ，復基於施用第一級毒品海洛因之概括犯意，於94年9 月29
    日15時15分為警採尿回溯26小時內某時至95年6 月17日止，
    在某不詳處所，以用吸管將海洛因摻水稀釋後放入注射針筒
    注射入血管之方式，連續施用第一級毒品海洛因多次；另基
    於施用第二級毒品甲基安非他命之概括犯意，從94年10月14
    日凌晨2 時30分為警採尿回溯96小時內某時至95年6 月6 日
    止，在某不詳處所，以將甲基安非他命用鋁箔紙燒烤之方式
    ，連續施用第二級毒品甲基安非他命多次，嗣分別為警於：
    (一)於94年9 月29日14時40分許，在桃園縣桃園市○○路206
    號前查獲，並扣得甲○○所有供施用（但非供專用）第一級
    毒品海洛因所用之注射針筒1 支；(二)94年10月14日1 時許，
    在桃園市○○○路9 號8 樓門口查獲，並扣得第一級毒品海
    洛因2 小包（合計淨重0.23公克，空包裝重0.44公克）；(三)
    於95年1 月23日23時15分許，在桃園縣桃園市○○路○ 段41
    9 號土地廟前查獲，並扣得第一級毒品海洛因1 包（淨重0.
    29公克，空包裝重0.22公克）、第二級毒品甲基安非他命1
    包（淨重0.1125克，驗餘淨重0.0844克及分裝袋）及甲○○
    所有供施用（但非供專用）毒品海洛因所用之吸管、注射針
    筒各1 支；(四)於95年4 月27日17時許，在桃園縣桃園市○○
    路○ 段75號查獲，並扣得第一級毒品海洛因1 包（淨重0.09
    公克，空包裝重0.20公克）及甲○○所有供施用（但非供專
    用）第一級毒品海洛因所用之注射針筒1 支；(五)於95年6 月
    6 日6 時30分許，在桃園縣大溪鎮○○路與和平街口查獲，
    並扣得甲○○所有供施用（但非供專用）第一級毒品海洛因
    所用之注射針筒1 支；(六)於95年6 月17日21時50分許，在桃
    園縣桃園市○○路與南海街口查獲，並扣得第一級毒品海洛
    因1 包（淨重0.10公克，空包裝重0.19公克），而知悉上情
    。案經桃園縣政府警察局桃園分局報請台灣桃園地方法院檢
    察署檢察官偵查起訴暨桃園縣政府警察局大園分局、桃園分
    局、中壢分局分別報請台灣桃園地方法院檢察署檢察官偵查
    後移送併案審理。
二、證據；
  (一)桃園縣政府警察局桃園分局景福派出所搜索扣押筆錄、桃園
    縣政府警察局桃園分局被採尿人姓名編號對照表、台灣尖端
    先進生技醫藥股份有限公司濫用藥物檢驗報告各1 份（94年
    度毒偵字第5480號卷第14頁至第17頁、第19頁、第41頁）。
  (二)桃園縣政府警察局桃園分局扣押筆錄、桃園縣政府警察局桃
    園分局被採尿人姓名編號對照表、台灣尖端先進生技醫藥股
    份有限公司濫用藥物檢驗報告、法務部調查局95年1 月3 日
    調科壹字第080010337 號鑑定通知書各1 份（94年度毒偵字
    第5873號卷第6 頁、第15頁至第19頁、第22頁、本院卷第35
    頁）。
  (三)桃園縣政府警察局大園分局搜索扣押筆錄、桃園縣政府警察
    局大園分局被採尿人姓名編號對照表、台灣檢驗科技股份有
    限公司濫用藥物尿液檢驗報告、憲兵司令部刑事鑑識中心95
    年4 月17日（95）安鑑字第00606 號鑑驗通知書、法務部調
    查局95年3 月13日調科壹字第080010866 號鑑定通知書各1
    份（95年度毒偵字第882 號卷第15頁至第19頁、本院卷第13
    0 頁、第110 頁、第93頁）。
  (四)桃園縣政府警察局桃園分局搜索扣押筆錄、桃園縣政府警察
    局桃園分局被採尿人姓名編號對照表、台灣檢驗科技股份有
    限公司濫用藥物尿液檢驗報告、法務部調查局95年5 月24日
    調科壹字第080011232 號鑑定通知書各1 份（95年度毒偵字
    第2469號卷第23頁至第26頁、第30頁、第54頁至第55頁）。
  (五)桃園縣政府警察局中壢分局被採尿人姓名編號對照表、台灣
    檢驗科技股份有限公司濫用藥物尿液檢驗報告各1 份（95年
    度毒偵字第3217號卷第26頁、本院卷第213頁）。
  (六)桃園縣政府警察局桃園分局搜索扣押筆錄、桃園縣政府警察
    局桃園分局被採尿人姓名編號對照表、台灣檢驗科技股份有
    限公司濫用藥物尿液檢驗報告、法務部調查局95年7 月11日
    調科壹字第080011443 號鑑定通知書各1 份（95年度毒偵字
    第3375號卷第14頁至第17頁、第20頁、本院卷第207 頁至第
    208頁、第212頁）。
三、本件被告甲○○已認罪，經檢察官與被告於準備程序達成協
    商之合意，其合意內容為：被告施用第一級毒品願受科處有
    期徒刑10月，被告施用第二級毒品願受科處有期徒刑6 月，
    合併定應執行有期徒刑1 年3 月。經查，上開協商合意並無
    刑事訴訟法第455 條之4 第1 項所列情形之1 ，檢察官聲請
    改依協商程序而為判決，本院爰不經言詞辯論，於協商合意
    範圍內為協商判決，合予敘明。
四、沒收：
  (一)扣案之海洛因5 包（其中2 包合計淨重0.23公克，空包裝重
    0.44公克；1 包淨重0.29公克，空包裝重0.22公克；1 包淨
    重0.09公克，空包裝重0.20公克；1 包淨重0.10公克，空包
    裝重0.19公克）及甲基安非他命1 包（淨重0.1125克，驗餘
    淨重0.0844克及分裝袋），有法務部調查局95年1 月3 日調
    科壹字第080010337 號、95年3 月13日調科壹字第08001086
    6 號、95年5 月24日調科壹字第080011232 號、95年7 月11
    日調科壹字第080011443 號鑑定通知書及憲兵司令部刑事鑑
    識中心95年4 月17日（95）安鑑字第00606 號鑑驗通知書附
    卷可憑，為本件查獲之第一級及第二級毒品，應依毒品危害
    防制條例第18條第1 項前段規定宣告沒收銷燬之；另「本局
    鑑驗毒品秤重主要係以傾倒，必要時亦會輔以刮杓刮取之方
    式，儘可能將原送驗包裝袋內毒品與包裝袋分離後各別秤重
    ，所得之毒品重量稱為『淨重』，包裝袋重量則以『空包裝
    重』稱之，然無論依上述何種方式分離，原送驗包裝袋內均
    仍會有微量毒品成分殘留」等語，此亦有法務部調查局93年
    11月16日調科壹字第09 362396550函附卷可參，是包裝袋、
    分裝袋與海洛因、甲基安非他命並無法完全析離，均應依毒
    品危害防制條例第18條第1 項前段併諭知沒收銷燬之。
  (二)扣案之吸管1 支及注射針筒4 支，為被告所有供（非專供）
    施用第一級毒品海洛因所用之物，此業據被告供陳在卷，爰
    依刑法第38條第1 項第2 款之規定宣告沒收。
五、附記事項：
  (一)本件被告所犯係死刑、無期徒刑、最輕本刑為3 年以上有期
    徒刑以外之罪，其於準備程序中就被訴事實為有罪之陳述，
    經法官告知簡式審判程序之旨，並聽取公訴人、被告之意見
    後，依刑事訴訟法第273 條之1 第1 項規定，經本院合議庭
    裁定，由受命法官獨任進行簡式審判程序，並為審理判決，
    合先敘明。
  (二)公訴意旨雖僅敘及被告於94年9 月29日15時15分為警採尿回
    溯26小時內某時起至94年10月14日2 時30分許為警採尿回溯
    26小時內某時之多次施用第一級毒品海洛因犯行，及於94年
    10月14日2 時30分許為警採尿回溯96小時內某時之施用第二
    級毒品甲基安非他命1 次之犯行，而未敘及被告其餘如事實
    欄所述之施用第一級毒品海洛因及第二級毒品甲基安非他命
    犯行，惟公訴人未敘及部分與前開論罪部分，有連續犯之裁
    判上一罪關係，已如上述，該部分亦為起訴效力所及，本院
    自應併予審理，附此敘明。
六、應適用之法條：刑事訴訟法第455 條之4 第2 項、第455 條
    之8 ，毒品危害防制條例第10條第1 項、第2 項、第18條第
    1 項前段，修正後刑法第2 條第1 項前段、修正前刑法第11
    條、第56條、第47條、第38條第1 項第2 款。
七、本判決除有刑事訴訟法第455 條之4 第1 項第1 款、第2 款
    、第4 款、第6 款、第7 款所定情形之一，或違反同條第2
    項規定者外，不得上訴。
八、如不服本件判決，得自收受判決送達後10日內，向本院提出
    上訴書狀，上訴於第二審法院。
九、本案經檢察官劉承武到庭執行職務。
中    華    民    國    95    年    8     月    15    日
                  刑事第四庭  法  官  張淑華
以上正本證明與原本無異。
如不服本判決，應於送達後10日內，向本院提出上訴狀。
                              書記官  郭中明
中    華    民    國    95    年    8     月    23    日
附錄本案論罪科刑法條
毒品危害防制條例第10條
施用第一級毒品者，處 6 月以上 5 年以下有期徒刑。
施用第二級毒品者，處 3 年以下有期徒刑。


司法院資訊處製作；財團法人民間司法改革基金會備份。
